臺灣新竹地方法院宣示判決筆錄　　　　　96年度訴字第871 號
公　訴　人　臺灣新竹地方法院檢察署檢察官
被　　　告　乙○○
指定辯護人　本院公設辯護人　甲○○
上列被告因違反毒品危害防制條例一案，經檢察官提起公訴（96
年度毒偵字第1595號）後，聲請本院改依協商程序而為判決，於
中華民國96年12月31日下午4 時在本院刑事第七法庭宣示判決，
出席職員如下：
法官起立朗讀判決主文、犯罪事實要旨、處罰條文，及告以上訴
限制、期間並提出上訴狀之法院，且諭知記載其內容：
一、主  文：
    乙○○施用第一級毒品，累犯，處有期徒刑壹年，扣案之海
    洛因包（合計淨重陸點陸柒公克，空包裝總重壹點伍陸公
    克），沒收銷燬之；又施用第二級毒品，累犯，處有期徒刑
    陸月。主刑部分應執行有期徒刑壹年月。
二、犯罪事實要旨：
（一）乙○○前曾於民國94年6 月間，因違反毒品危害防制條例
      案件，經臺灣桃園地方法院（下稱桃園地院）於94年11月
      29日，以94年度訴字第2080號刑事判決，分別判處有期徒
      刑8 月、5 月，並經定應執行刑為有期徒刑1 年，復提起
      上訴，嗣經臺灣高等法院於95年4 月28日，以95年度上訴
      字第788 號刑事判決，駁回上訴確定，復因減刑條例分別
      減為有期徒刑4 月、2 月又15日，並經定應執行刑為有期
      徒刑6 月，於96年1 月9 日入監執行，並於96年7 月16日
      縮刑期滿執行完畢。
（二）乙○○前於87年7 月間，因施用第二級毒品案件，經本院
      以87年度毒聲字第190 號裁定送觀察、勒戒後，認無繼續
      施用毒品傾向，經臺灣新竹地方法院檢察署檢察官（下稱
      檢察官）於87年11月10日以87年度偵字第3162號、第3165
      號、第3457號、第3614號、第6941號為不起訴處分確定。
（三）乙○○不知警惕，又於89年2 月間，因施用第一級、第二
      級毒品案件，經本院以89年度毒聲字第541 號裁定送勒戒
      處所觀察、勒戒後，因認有繼續施用毒品之傾向，再經本
      院以89年度毒聲字第1566號裁定令入戒治處所施以強制戒
      治1 年，於89年6 月27日入所執行，嗣其強制戒治執行滿
      3 月後，經戒治處所認無繼續戒治之必要，乃報由檢察官
      聲請本院以89年度毒聲字第2857號裁定停止戒治，於90年
      1 月19日因停止其處分之出監，所餘戒治期間付保護管束
      ，旋其停止戒治所餘戒治期間於90年6 月9 日屆滿，視為
      強制戒治期滿執行完畢；同時其本次非法施用第一級、第
      二級毒品之犯行，亦經本院於89年9 月1 日，以89年度訴
      字第376 號刑事判決，分別判處有期徒刑10月、7 月，並
      經定應執行刑為有期徒刑1 年5 月，嗣於89年9 月28日確
      定，並於94年12月20日縮刑期滿執行完畢。
（四）乙○○竟不知警惕，又於90年11月間，因施用第一級毒品
      案件，經檢察官聲請強制戒治，本院於91年8 月16日，以
      91年度毒聲字第819 號裁定令入戒治處所施以強制戒治1
      年，於91年10月4 日入所執行，並於92年10月3 日期滿執
      行完畢；同時其本次非法施用第一級毒品之犯行，亦經本
      院於91年11月27日，以91年度訴字第591 號刑事判決，判
      處有期徒刑1 年，嗣於91年12月23日確定，並於94年12月
      20日縮刑期滿執行完畢。
（五）乙○○不知悔改，又於94年6 月間，因施用第一級、第二
      級毒品案件，經桃園地院於94年11月29日，以94年度訴字
      第2080號刑事判決，分別判處有期徒刑8 月、5 月，並經
      定應執行刑為有期徒刑1 年，復提起上訴，嗣經臺灣高等
      法院於95年4 月28日，以95年度上訴字第788 號刑事判決
      ，駁回上訴確定，復因減刑條例分別減為有期徒刑4 月、
      2 月又15日，並經定應執行刑為有期徒刑6 月，其執行情
      形詳如前述（一）。
（六）乙○○不知悛悔，又於96年1 月間，因施用第一級毒品案
      件，經桃園地院於96年7 月20日，以96年度訴字第1220號
      刑事判決，判處有期徒刑10月，減為有期徒刑5 月，嗣於
      96年8 月23日確定，尚未執行。
（七）乙○○竟不知悛悔，於前開強制戒治處分執行完畢釋放後
      5 年內，(1)復基於施用第一級毒品海洛因的犯罪意思，於
      96年10月14日凌晨1 時許，在其位於新竹縣新豐鄉中崙村
      7 鄰239 號之住處內，以將海洛因摻入香煙內，再點火吸
      食之方式，施用第一級毒品海洛因1 次。(2)另基於施用第
      二級毒品安非他命的犯罪意思，於同日凌晨1 時左右，在
      上開地點，以將安非他命置於玻璃球內，再以火燒烤，吸
      其煙霧之方式，施用第二級毒品安非他命1 次。嗣於同日
      上午6 時許，為警在新竹縣竹東鎮○○里○○路53號前查
      獲，並扣得其所有的海洛因3 包（合計淨重6.67公克，空
      包裝總重1.56公克），再經警於同日上午8 時20分許，採
      集其尿液檢體送驗，結果呈可待因、嗎啡、安非他命、甲
      基安非他命陽性反應，始悉上情。
三、處罰條文：
    毒品危害防制條例第10條第1 項、第2 項、第18條第1 項前
    段，刑法第11條、第47條第1 項、第51條第5 款。
四、協商判決除有刑事訴訟法第455 條之4 第1 項第1 款於本訊
    問程序終結前，被告撤銷協商合意或檢察官撤回協商聲請者
    ；第2 款被告協商之意思非出於自由意志者；第4 款被告所
    犯之罪非第455 條之2 第1 項所定得以協商判決者；第6 款
    被告有其他較重之裁判上一罪之犯罪事實者；第7 款法院認
    應諭知免刑或免訴、不受理者情形之一，及違反同條第2 項
    「法院應於協商合意範圍內為判決；法院為協商判決所科之
    刑，以宣告緩刑或2 年以下有期徒刑、拘役或罰金為限」之
    規定者外，檢察官與被告均不得上訴。
五、如有前項得上訴之情形，得自收受宣示判決筆錄送達之日起
    10日內，向本院提出上訴書狀，上訴於第二審法院。
中　　華　　民　　國　　96　　年　　12　　月　　31　　日
                  刑事第四庭書  記  官  鄧雪怡
                            審判長法官  馮俊郎
以上正本證明與原本無異。
中　　華　　民　　國　　97　　年　　1 　　月　　2 　　日
                            書  記  官  鄧雪怡
附錄本案處罰實體法條全文：
毒品危害防制條例第10條第1 項、第2 項：
施用第一級毒品者，處6 月以上5 年以下有期徒刑。
施用第二級毒品者，處3 年以下有期徒刑。
